【裁判字號】    95,訴,943
【裁判日期】    951106
【裁判案由】    偽造文書
【裁判全文】
臺灣士林地方法院刑事判決               95年度訴字第943號
公  訴  人  臺灣士林地方法院檢察署檢察官
被      告  乙○○
上列被告因偽造文書案件，經檢察官提起公訴（95年度偵字第
9340號），及併案審理（95年度偵字第12390 號）本院判決如下
：
    主  文
乙○○連續行使偽造私文書，足生損害於他人，處有期徒刑陸月
，如易科罰金，以參佰元折算壹日，緩刑貳年。
祥和銀樓及雨洋通訊行信用卡簽帳單（商店收執聯）上偽造「
Chen Chi Ying 」之署名各一枚均沒收。
    事  實
一、乙○○於95年5月9日，在臺北市○○區○○路233號全家便
    利商店前，發現其姊丙○○遺失之台新銀行信用卡（卡號：
    0000000000000000），即意圖為自己不法之所有，將之侵占
    入己（所涉親屬間侵占罪未據告訴）。竟基於偽造私文書及
    意圖為自己不法所有之概括犯意，在上開信用卡之空白持卡
    人欄偽簽「Chen Chi Ying 」署名，足生損害於「Chen Chi
    Ying」及台新銀行對信用卡之管理正確性，而後於95年5
    月9 日10時24分許，持上開信用卡至臺北市○○區○○路
    469 號1 樓祥和銀樓，刷卡購買價值新臺幣（下同）4000元
    之白K 金戒指框座1 只，於簽帳單商店收執聯上偽簽「Chen
    Chi Ying」署名，而偽造「Chen Chi Ying 」名義之簽帳單
    ，並持付銀樓人員丁○○核對，致丁○○誤以為係真正持卡
    人消費，而交還簽帳單顧客收執聯，足生損害於「Chen Chi
    Ying」、台新銀行及祥和銀樓，惟該戒指框座尚需製作，需
    一周後方能完成，故未能詐騙得手，而未遂。於同日10時
    58分許，至臺北市○○區○○路258 號1 樓雨洋通訊行（即
    上方通信大東店），以上開信用卡刷卡預購1 萬3650元之行
    動電話1支，並在簽帳單商店收執聯上偽簽「ChenChi Ying
     」 署名，而偽造該簽帳單私文書，而後持交雨洋通訊行人
    員陳玉潔核對，致陳玉潔陷於錯誤，而同意乙○○刷卡購買
    ，並交還簽帳單顧客收執聯，因該型號手機缺貨，而未交付
    ，乃約定於12日取貨。嗣乙○○將該信用卡暨上開簽帳單顧
    客收執聯丟棄而滅失，且於12日屆期往取手機得手，足生損
    害於雨洋通訊行、台新銀行及真正持卡人丙○○之權益。嗣
    台新銀行通知上方通信有關該信用卡業經持卡人掛失，上方
    通信乃轉知陳玉潔，而乙○○於95年5 月20日，又至該通訊
    行，為陳玉潔發覺乃報警處理，而悉上情。
二、案經臺北市政府警察局士林分局報請臺灣士林地方法院檢察
    署檢察官偵查起訴。暨台新銀行訴請臺灣士林地方法院檢察
    署移送本院併案審理。
    理  由
一、程序方面：本件被告乙○○所犯係死刑、無期徒刑、最輕本
    刑為3 年以上有期徒刑以外之罪，其於準備程序中就被訴事
    實為有罪之陳述，經法官告知簡式審判程序之旨，並聽取公
    訴人、被告意見後，本院合議庭依刑事訴訟法第273 條之1
    第1 項規定，裁定由受命法官獨任進行簡式審判程序。
二、上開事實，業據被告坦承不諱，核與被害人丙○○及告訴代
    理人甲○○指訴相符，並據證人陳玉潔、丁○○證述在卷，
    且有簽帳單、財團法人聯合信用卡處理中心帳單調閱明細表
    （均影本）附卷可參，足認被告自白有證據可佐，堪予採信
    ，事証明確，被告犯行，洵堪認定。另有關戒指框座部分，
    被告並未得手，業據被告陳述在卷，核與證人丁○○於本院
    證述相符（本院卷第十八頁），堪予採信，故起訴書載為已
    得手，尚有誤會，有關手機部分，被告確已得手，亦據被告
    自承載在卷，核與證人陳玉潔證述相符（偵卷第十七頁），
    是此部份事實，亦堪認定，然起訴書載為手機未得手，顯有
    誤會，均應更正，附此敘明。
三、核被告所為，事實欄一之部分係犯刑法第216 條、第210
    條行使偽造私文書罪、第339 條第3 項第1 項詐欺取財罪未
    遂罪核，事實欄一之部分係犯刑法第216 條、第210 條行
    使偽造私文書罪、第339 條第1 項詐欺取財罪。至於起訴書
    載事實欄一之戒指座框部分，係犯刑法第第339 條第1項
    詐欺取財罪，事實欄一之部分被告犯刑法第339 條第3項
    詐欺取財未遂罪乙節，如前所述，與卷證不符，尚有誤會，
    此部份均應予更正。另被告偽造署押之低度行為，為偽造私
    文書之高度行為吸收，偽造私文書之低度行為，為行使偽造
    私文書之高度行為吸收，均不另論罪。被告所為二次詐欺取
    財、詐欺取財未遂、偽造私文書行為，時間緊接，所犯罪名
    相同，顯各出於概括之犯意為之，均為連續犯，應依刑法第
    56條之規定，各論以連續詐欺取財既遂，連續行使偽造私文
    一罪，並分別加重其刑。所犯上開二罪，有方法結果之牽連
    犯關係，應從一重之連續偽造私文書罪處斷。爰審酌被告犯
    罪之動機、目的、手段，犯罪時所受之刺激及其品性、生活
    狀況、智識程度、犯罪所生之損害，及犯罪後態度等一切情
    狀，量處如主文所示刑，並諭知易科罰金折算標準。另刑法
    於九十五年七月一日修正生效，刪除第五十五條牽連犯、第
    五十六條連續犯規定，有關第四十一條易科罰金規定，則將
    原來折算標準之三佰元（即新臺幣九佰元）六百元（即新臺
    幣一千八佰元）九佰元（即新臺幣二千七百元），修正為新
    臺幣一仟元、二千元、三千元，比較新舊法，自以修正前法
    有牽連犯之一刑罰，及易科罰金標準為有利被告，至於有關
    刑法罰金刑部分計算基準，由銀元改為新臺幣計算，惟修正
    前後總額不變，於本案尚不影響，依刑法第二條第一項前段
    規定，自應適用修正前之行為時法，核予敘明。又被告前未
    曾受有期徒刑以上刑之宣告，因一時失慮，偶罹刑典，事後
    已坦承犯行，深具悔意，經此刑之宣告後，應知警惕而無再
    犯之虞，本院因認暫不執行其刑為當，予以宣告緩刑，用啟
    自新。又緩刑不生比較新舊法問題，自當適用裁判時法（最
    高法院九十五年第八次刑事庭會議決議參照）。
四、祥和銀樓及雨洋通訊行信用卡簽帳單（商店收執聯部分）上
    偽造「Chen Chi Ying 」之署名各一枚，均應依刑法第219
    條宣告沒收。至於上開簽帳單已非被告所有，且非違禁物，
    爰不為沒收之諭知，至於台新銀行信用卡（卡號：00000000
    00000000），祥和銀樓及雨洋通訊行信用卡簽帳單顧客收執
    聯部分，因被告稱業已丟棄，當已滅失，其上偽造「Chen
    Chi Ying」之署名各一枚，亦已滅失不存在，爰不另為沒收
    之諭知。。
據上論斷，應依刑事訴訟法第273 條之1 第1 項，第299 條第1
項前段、刑法第2 條1 項前段，修正前刑法第56條、第210 條、
第216 條、第339 條第1 項、第55條、第56條、第41條第1 項前
段、第219 條，修正後刑法第74條第1 項第1 款，修正前罰金罰
鍰提高標準條例第1 條前段、第2 項，判決如主文。
本案經檢察官黃德松到庭執行職務
中    華    民    國    95    年    11    月    6     日
                  刑事第五庭法  官  周政達
以上正本證明與原本無異。
如不服本判決，應於判決送達後10日內，向本院提出上訴狀。
                            書記官  陳佳伶
中    華    民    國    95    年    11    月    6     日
所犯法條：
刑法第216條
行使第210條至第215條之文書者，依偽造、變造文書或登載不實
事項或使登載不實事項之規定處斷。
刑法第210條
偽造、變造私文書，足以生損害於公眾或他人者，處5年以下有
期徒刑。
刑法第339條
意圖為自己或第三人不法之所有，以詐術使人將本人或第三人之
物交付者，處5年以下有期徒刑、拘役或科或併科1千元以下罰金
。
以前項方法得財產上不法之利益或使第三人得之者，亦同。
前二項之未遂犯罰之。


司法院資訊處製作；財團法人民間司法改革基金會備份。
